臺灣新北地方法院板橋簡易庭小額民事判決
111年度板小字第1826號
原      告  明台產物保險股份有限公司

法定代理人  松延洋介


訴訟代理人  郁睿清  
被      告  楊宏利（原名楊宗熹）


上列當事人間請求侵權行為損害賠償事件，於中華民國111年8月
2日辯論終結，本院判決如下：
    主  文
原告之訴駁回。
訴訟費用新臺幣壹仟元由原告負擔。
    事實及理由
一、原告主張：被告於民國（下同）109年6月25日下午15時6分
    許駕駛車號000-0000號自小客車，行經新北市板橋區環河西
    路4段往土城方向，因變換車道時未讓直行車先行並注意安
    全距離之過失，致撞擊原告承保訴外人高珮萱所有並由訴外
    人柳炳中駕駛之AXU-0866號自小客車(下稱系爭車輛)，致系
    爭車輛受有損害。本案業經新北市政府警察局交通警察大隊
    海山分隊處理在案。原告前揭承保車輛修復費用計新臺幣（
    下同）11,742元（工資2,800元；烤漆8,942元），原告已依
    保險契約悉數理賠予被保險人，而依保險法第53條規定取得
    代位求償權，此項損害係肇因於被告之過失所致，依民法第
    191條之2自應負損害賠償責任。為此，爰依民法第184條第1
    項、第191條之2以及保險法第53條之規定代位被保險人提起
    本訴，求為判決：被告應給付原告11,742元，及自起訴狀繕
    本送達翌日起至清償日止，按年息百分之5計算之利息等語
    。
二、被告則辯以：車子不是被告開的，警察局筆錄不是被告簽名
    的，被告身分證有遺失，冒名者於110年1月5日被保安大隊
    抓到各等語。
三、本院之判斷：
（一）按當事人主張有利於己之事實者，就其事實有舉證之責任
      ，民事訴訟法第277條前段定有明文，復按民事訴訟如係
      由原告主張權利者，應先由原告負舉證之責，若原告先不
      能舉證，以證實自己主張之事實為真實，則被告就其抗辯
      事實，即令不能舉證，或其所舉證據尚有疵累，亦應駁回
      原告之請求，最高法院72年台上字第4225號判決可資參照
      。本件依原告所提道路交通事故當事人登記聯單暨初步分
      析研判表、行照、駕照、保險單、理賠申請書、汽車險賠
      款同意書、肇事處裡報告、估價單、車損照片及發票等件
      ，僅能證明原告承保之系爭車輛受損之事實，尚無從遽認
      被告即有肇事責任。矧本院依職權向臺灣臺北地方檢察署
      調閱110年度偵字第29667號偽造文書等偵查卷宗之記載，
      被告姓名確遭他人冒用。此外，原告迄未能舉證證明被告
      就本件車禍之發生確有肇事責任之事實，揆諸首開說明，
      原告之主張，即無足取。
（二）從而，原告依民法第184條第1項、第191條之2以及保險法
      第53條之規定訴請被告給付11,742元，及自起訴狀繕本送
      達翌日起至清償日止，按年息百分之5計算之利息，為無
      理由，應予駁回。
四、本件判決基礎俱已臻明確，兩造其餘攻防方法及訴訟資料經
    本院審酌後，核與判決不生影響，無逐一論駁之必要，併此
    敘明。 
中　　華　  民　　國　  111　 年　　 9　  月     1    日
      　　　  　　臺灣新北地方法院板橋簡易庭
                      法    官  李崇豪
上列為正本係照原本作成。
如不服本判決，應於收受送達後20日內以違背法令為理由向本院
提出上訴狀（上訴理由依法應表明一、原判決所違背之法令及其
具體內容。二、依訴訟資料可認為原判決有違背法令之具體事實
。）如於本判決宣示後送達前提起上訴者，應於判決送達後20日
內補提上訴理由書（須附繕本），如未於上訴後20日內補提合法
上訴理由書，法院得逕以裁定駁回上訴。
中　　華　  民　　國　  111　 年　　 9　  月     1    日
 　　　　　　　　　   書 記 官  葉子榕